【裁判字號】    98,簡上,452
【裁判日期】    990119
【裁判案由】    傷害
【裁判全文】
臺灣臺北地方法院刑事判決            98年度簡上字第452 號
上  訴  人  臺灣臺北地方法院檢察署檢察官
被      告  乙○○
上列上訴人因被告傷害案件，不服本院中華民國98年9月30日98
年度簡字第3815號第一審簡易判決（聲請簡易判決處刑書案號：
97年度偵字第21562 號）提起上訴，本院判決如下：
    主  文
上訴駁回。
    事  實
一、乙○○係址設臺北市○○路186 號地下室世界山莊俱樂部之
    推拿師，於民國98年6月23日下午4時40分許，在上址俱樂部
    內，因故與同事甲○○發生口角，竟基於傷害之犯意，徒手
    毆打甲○○之後腦，致甲○○因而受有頭部挫傷併疼痛及暈
    眩等傷害。
二、案經甲○○訴由臺北市政府警察局文山第一分局報告臺灣臺
    北地方法院檢察署檢察官聲請簡易判決處刑。
    理  由
壹、證據能力方面：
    按被告以外之人於審判外之言詞或書面陳述，除法律有規定
    者外，不得作為證據；又被告以外之人於審判外之陳述，雖
    不符合刑事訴訟法第159條之1至第159條之4之規定，而經當
    事人於審判程序同意作為證據，法院審酌該言詞陳述或書面
    陳述作成時之情況，認為適當者，亦得為證據，而當事人、
    代理人或辯護人於法院調查證據時，知有上開不得為證據之
    情形，而未於言詞辯論終結前聲明異議者，視有前項之同意
    ；刑事訴訟法第159條第1項及第159條之5分別定有明文。本
    件判決後開所示之被告乙○○以外之人於審判外之陳述（包
    括書面陳述），固均屬傳聞證據，然經本院於準備程序提示
    予被告及檢察官並告以要旨，均經被告及檢察官表示無意見
    ，且未聲明異議，又本院審酌上開證據資料製作時之情況，
    尚查無違法不當及證明力明顯過低之瑕疵，亦認為以之作為
    證據應屬適當，告訴人即證人甲○○警詢筆錄及檢察事務官
    詢問筆錄之記載，無不正取供之情事，且其於警詢及檢察事
    務官詢問時並無具結之可能，故就其審判外言詞陳述作成時
    之情況，應認為適當，依前揭法條意旨，得援為本案證據。
貳、實體部分：
一、上揭傷害犯罪事實，業據被告乙○○於警詢、偵訊及本院審
    理時供坦不諱，核與告訴人甲○○於警詢、偵訊、審理時之
    指訴情節大致相符（見臺灣臺北地方法院檢察署98年度他字
    第7198號編號B，以下簡稱B卷，第2至3頁、第9至10頁、第1
    6頁，本院98年度簡上字第452號卷第39頁正、反面）；再者
    ，告訴人因而受有頭部挫傷併疼痛及暈眩等傷害及其報案之
    事實，並有臺北市立萬芳醫院98年7月11日、98年6月23日之
    甲種、乙種診斷證明書影本、臺北市政府警察局文山第一分
    局98年9月1日北市警文一分刑字第09831007400 號函及其檢
    送工作記錄簿影本在卷足憑（見同上B 卷，第11頁、第21頁
    至第23頁，原審卷第20頁至第23頁）；又被告已向告訴人道
    歉，並欲與告訴人和解，以存證信函、簡訊傳輸央求洽談和
    解，因告訴人欲求償新臺幣30萬元或50萬元和解金過鉅，迄
    今未達成和解之事實，業據被告於本院98年11月20日準備程
    序、99年1月5日審判程序時供述綦詳，核與告訴人於本院99
    年1月5日審判程序時證述：「..那天開偵查庭後，他在偵查
    庭外面有跟我道歉，我在抽菸，....有跟他太太講....被告
    賠償三十萬元，我拿不出三十萬元的單據（庭呈薪資證明及
    單據，審判長閱後發還）。我一定要拿到三十萬元賠償。」
    、「我只是跟被告太太說要三十萬元，後來是到地院偵查庭
    時也沒有講，但我刑事附帶民事訴訟是寫五十萬元。」等語
    情節大致符合（見本院98年度簡上字第452 號卷第39頁反面
    、第42頁），並有被告所有行動電話號碼0000000000與告訴
    人之98年6 月24日、98年6月25日、98年6月26日之簡訊通聯
    往來紀錄、道歉存證信函、民事庭答辯狀壹份在卷可佐（見
    本院98年度簡上字第452 號卷第21至33頁）。末查，本件衝
    突起因係被告與客人聊天提到，他曾在亞爵工作，而告訴人
    在旁一直強調亞爵已經倒了，而被告答稱：亞爵倒了關你什
    麼事，告訴人辱罵被告「幹你娘雞巴」（台語）事實，業據
    告訴人於本院99年1月5日審判程序時證述綦詳（見本院98年
    度簡上字第452 號卷第39頁正、反面），亦為被告所是認，
    並有本院上開審判筆錄在卷可徵，是被告自白與事實相符，
    應堪採信，而本件事證明確，其上開傷害犯行，應堪認定。
二、核被告所為，係犯刑法第277條第1項之傷害罪。原審依刑事
    訴訟法第449條第1項前段、第3項、第454條第2項，刑法第2
    77條第1項、第41條第1項前段，刑法施行法第1條之1，就被
    告對於告訴人所犯之傷害罪行，判處拘役30日，及諭知易科
    罰金之折算標準為以新臺幣1,000元折算1日，經核其認事、
    用法均無違誤，量刑亦屬妥適。檢察官上訴意旨以：「被告
    乙○○於98年6 月23日，毆打告訴人甲○○，導致告訴人身
    心受創至深，且事後並無道歉及悔過之意，且約被告調解亦
    爽約，而告訴人曾多次連繫被告均無回應，原判決量刑過輕
    」等語，指摘原審判決不當，請求撤銷改判。惟查，被告與
    告訴人是否達成民事上和解，固然確為斟酌被告犯罪後態度
    的因素之一。但被告與告訴人未能達成和解，原因甚多，雖
    可能乃被告無理由拒不賠償，但抑或為被告經濟不佳、告訴
    人條件過高等不一而足，尚難僅以被告未與告訴人和解，遽
    然量處被告重刑。原審係斟酌「(一)被告因與告訴人甲○○口
    角，竟出手毆打告訴人後腦，導致告訴人受有頭部挫傷併疼
    痛及暈眩等傷害，且迄未與告訴人和解，其犯罪惡性、手段
    及造成損害非輕，毫無悔意；(二)惟念被告犯罪後，尚能坦白
    認罪」等一切情狀，故量處前述刑度，已將「被告未與告訴
    人和解」之因素考量在內，原審就量刑輕重之準據，論敘綦
    詳，並在法定刑內科處其刑，經核於法並無不合，除有其他
    堅強證據認定確有違法、不當外，自應予以尊重；且本件被
    告於事發後有數次向告訴人道歉，並以存證信函、簡訊與告
    訴人聯絡洽談和解，惟因告訴人要求賠償金額高達30萬元、
    50萬元，致迄今未達成和解，已詳如前述，是本件並無檢察
    官上訴主張被告事後無向告訴人道歉及告訴人多次與被告連
    繫均未獲回應之情形。從而，檢察官依告訴人所請而以被告
    迄今未賠償告訴人，量刑過輕為由提起上訴，並無理由，應
    予駁回。
據上論斷，應依刑事訴訟法第455條之1第1項、第3項、第368 條
，判決如主文。
本案經檢察官陳國安到庭執行職務。
中    華    民    國    99    年    1     月    19    日
                  刑事第十九庭  審判長法  官  林婷立
                                      法  官  高若珊
                                      法  官  施添寶
以上正本證明與原本無異。
本件不得上訴。
                                      書記官  陳弘文
中    華    民    國    99    年    1     月    19    日
附錄本案論罪科刑法條全文：
中華民國刑法第277條
傷害人之身體或健康者，處3年以下有期徒刑、拘役或1千元以下
罰金。
犯前項之罪因而致人於死者，處無期徒刑或 7 年以上有期徒刑；
致重傷者，處3年以上10年以下有期徒刑。

司法院資訊處製作；財團法人民間司法改革基金會備份。
